臺灣花蓮地方法院刑事判決　　　　　　　　　　　　　九十二年度易字第一一二號
　　公　訴　人　臺灣花蓮地方法院檢察署檢察官
　　被　　　告　丙○○
右列被告因竊盜案件，經檢察官提起公訴（九十二年度偵字第一四三一號、第一七六
四號、第一九四八號）及移
號、第二二九八號)，本院判決如左：
    主  文
丙○○以加害身體之事，恐嚇他人，致生危害於安全，累犯，處拘役伍拾日，如易科
罰金，以參佰元折算壹日。扣案之蝴蝶刀壹把沒收。又連續竊盜，累犯，處有期徒刑
壹年貳月。
    事  實
一、丙○○曾於民國八十六年間因妨害風化案件，經本院判處有期徒刑四年確定，於
    九十年九月三日執行完畢，竟不知悔改，於九十二年二月二十六日上午九時四十
    分，搭乘花蓮客運公車欲前往花蓮海洋公園遊玩，於同日上午十時十分許在花蓮
    縣壽豐鄉鹽寮村「和南寺」站下車時，因臨時找不到已購買之車票而與司機己○○發生爭執，竟基於恐嚇之犯意，自外套內側口袋取出其所有之折疊式蝴蝶刀一
    把（違反槍砲彈藥刀械管制條例罪嫌部份，另經台灣花蓮地方法院檢察署檢察官
    為不起訴處分），並握在手上，叫己○○過來等語，以此加害身體之事恐嚇己○○，致己○○心生畏懼，致生危害於安全，己○○再跑至車輛側邊行李箱內取出
    掃把防禦，丙○○見狀乃展開蝴蝶刀，並持以自後追逐己○○至「和南寺」對面
    國興廣場商店附近，己○○再委請店內人員報警前來，並跑回公車內駛離該地後
    ，丙○○遂放棄追逐，並自長褲後側口袋內找出公車票，隨手將該票置於國興廣
    場商店之餐廳桌子上隨即離去。嗣於同日上午十時三十分，在花蓮縣鹽寮村鹽寮
    一０九之一號前為警查獲，並扣得前開蝴蝶刀一把。
二、丙○○另基於意圖為自己不法所有之概括犯意，連續於下列時、地行竊：
 （一）於九十二年六月六日下午四時許，在花蓮縣花蓮市○○街二十四號前，因見
       戊○○所有之車牌號碼ＢＫＡ—三六０號重機車鑰匙未取下，遂徒手竊取該
       重機車乙部。並將機車置物箱內戊○○所有之數位相機充電器一個及戊○○
       住家鑰匙二支均丟棄路旁，致無法找回，嗣於同年月七日下午十六時許，在
       花蓮縣和平路二九四號前，經警發覺形跡可疑，並查詢電腦車籍資料後，而
       查知上情。
 （二）於九十二年七月四日下午四時許，在花蓮市○○路十號前，趁丁○○所有之
       車牌號碼ＸＸＢ—八０五號重機車鑰匙未取下之際，徒手竊取該重機車乙部
       作為代步工具，嗣於同日下午七時十五分許，丙○○騎乘該機車至花蓮縣光
       復鄉○○村○○路○段、民治街口之雜貨店購買香煙時，與店主廖天賜之友
       人發生口角後騎車離開，廖天賜欲找被告理論，遂駕車緊隨丙○○，並於花
       蓮縣瑞穗鄉富興村一七０號前將之攔下後報警處理，經員警到達該址後，發
       現丙○○形跡可疑，以電話向重機車車主丁○○查證，始查知上情。
 （三）於九十二年八月二十五日凌晨零時許，在花蓮市○○街附近，見甲○○所有
       之車牌號碼ＧＵＲ—０一六號重機車鑰匙未取下，遂徒手竊取該重機車作為
       代步工具，嗣於同年月二十八日下午八時許，騎乘該重機車行經南迴公路台
       九線四八六點六公里處，不慎摔進路旁水溝受傷，經員警發現送醫急救，並
       經電腦查詢車籍資料後查知上情。
  （四）於九十二年七月二日上午六時許，在花蓮市○○○路八十三之一號仟台飯店
        辦理退房手續時，見庚○○所有之車牌號碼ＬＹ三—八八九號重機車停置於
        該飯店前，覺得十分漂亮，遂佯稱該車為其所有但鑰匙遺失，請仟台飯店服
        務人員黃秀珍代尋鎖匠以開鎖，然因鎖匠當時尚未開始營業，丙○○遂以徒
        手推行之方式竊取該重機車乙部至花蓮市○○○街六號前放置，案經庚○○
        報警後，始於前址查獲該失竊之機車。
  （五）於九十二年七月十五日中午十二時五十分許，在花蓮市○○街二三一號華德
        皮鞋店內，趁店裡展示大廳無人之際，進入該店櫃臺並取走櫃臺上之鑰匙，
        徒手以該鑰匙打開櫃臺內上鎖之抽屜，竊取其內現金新台幣（下同）三百元
        ，得手後騎乘腳踏車欲離開之際，為乙○○察覺並在後追呼，經員警加入圍
        捕後，在花蓮市○○路與民國路口逕行逮捕丙○○。
三、案經花蓮縣警察局吉安分局、花蓮分局、鳳林分局及屏東縣警察局枋寮分局報告
    臺灣花蓮地方法院檢察署檢察官偵查起訴及移送併案審理。
    理  由
一、訊據被告丙○○固坦承於前揭犯罪事實一所載之時、地與司機己○○發生爭執，
    並拿出蝴蝶刀一把相向之事實，惟矢口否認有何恐嚇之犯行，辯稱：因為司機拿
    棍子不讓伊下車，且其體格比伊壯，加上司機口氣不好，伊拿出刀子純粹是要防
    衛云云。惟查：被告因臨時找不到車票而與司機己○○發生爭執，並自口袋中拿
    出蝴蝶刀一把，己○○遂跑至車旁置物櫃取出掃把防禦，丙○○見狀將刀械打開
    ，並自後追逐至國興廣場商店一節，業據被告於警詢、偵查及本院審理中供述明
    確，並經被害人己○○指述綦詳，核與證人即國興廣場商店街老闆邱志成證述之
    情節相符，且有蝴蝶刀一把扣案可稽，足信上開事實為真實。按蝴蝶刀足以傷害
    人之身體，此為一般人所知悉，被告拿出該蝴蝶刀，雖尚未展開該蝴蝶刀，但已
    足令被害人心生畏懼，恐身體受到危害，此亦據被害人己○○於警詢中明白陳述
    。又被告係在被害人己○○尚未取出掃把前，即主動持蝴蝶刀相向，嗣後並展開
    蝴蝶刀，自後追逐被害人，綜觀其行為實難認定為單純之防禦，故被告前開所辯
    ，尚不可採，被告恐嚇危害安全之犯行事證明確，應予依法論科。
二、訊據被告就右揭犯罪事實二所載時、地連續多次徒手行竊重機車及現金三百元之
    事實於警詢、偵訊及本院中均坦承不諱，核與被害人戊○○、丁○○、甲○○、
    庚○○、乙○○於警詢時所述之情節相符，復有證人廖天賜、黃秀珍分別於警詢
    中之證述可參，並有贓證物品認領收據五紙、車輛竊盜、車牌失竊資料個別查詢
    報表—查詢車輛認可資料二紙、刑案現場平面圖、現場照片十張、枋寮醫院診斷
    證明書乙紙、腳踏車暨現場照片三張、車籍作業系統—查詢認可資料乙紙附卷足
    稽，被告之自白與事實相符，堪予採信。本案事證明確，被告竊盜犯行堪以認定
    ，應予依法論科。
二、核被告所為，係犯刑法第三百零五條恐嚇危害安全罪、第三百二十條第一項之竊
    盜罪。被告事實欄二先後多次竊盜犯行，時間緊接，所犯係構成要件相同之罪，
    顯係出於概括犯意反覆為之，為連續犯，應依刑法第五十六條之規定論以一罪，
    並加重其刑。被告事實欄一所犯之恐嚇危害安全罪與事實欄二所犯之竊盜罪犯意
    個別，行為互殊，應予分論併罰。又被告曾於八十六年間因妨害風化案件，經本
    院判處有期徒刑四年確定，於九十年九月三日執行完畢，此有台灣高等法院被告
    全國前案紀錄表一份在卷可按，其多次連續竊盜之行為終了時，係於前案有期徒
    刑執行完畢後五年以內，合於刑法第四十七條累犯之規定（參見最高法院三十三
    年上字第一五七七號判例），應就恐嚇罪部分加重其刑及就竊盜罪部分遞加重其
    刑。公訴人移送併案審理被告事實欄二（三）、（四）、（五）部分之竊盜犯行
    ，因與事實欄二（一）、（二）已起訴有罪部分，具有連續犯之裁判上一罪關係
    ，為起訴效力所及，本院自得併予審究，附此敘明。爰審酌被告因細故即持蝴蝶
    刀恐嚇他人，不思以勞力賺取金錢，連續犯下多起竊盜犯行，其犯罪之動機、手
    段、對被害人所生之危害及犯罪後坦承竊盜犯行等一切情狀，分別量處如主文所
    示之刑，併就恐嚇罪部分諭知易科罰金之標準。又扣案之蝴蝶刀一把，為被告所
    有供犯罪所用之物，業據被告供述明確，爰依法宣告沒收。
據上論結，應依刑事訴訟法第二百九十九條第一項前段，刑法第五十六條、第三百零
五條、第三百二十條第一項、第四十七條、第四十一條第一項前段、第三十八條第一
項第二款，罰金罰鍰提高標準條例第一條前段、第二條，判決如主文。
本案經檢察官辛○○到庭執行職務。
中      華      民      國    九十三      年    二      月  二十四      日
                              臺灣花蓮地方法院刑事第二庭
                                  審判長法官  林  碧  玲
                                        法官  陳  世  博
                                        法官  俞  秀  美
右正本證明與原本無異。
如對本判決不服，應於送達後十日內，向本院提出上訴狀。（應抄附繕本）告訴人或
被害人如對於本判決不服者，應具備理由請求檢察官上訴，其上訴期間之計算係以檢
察官收受判決正本之日期為準。
                                  法院書記官
中      華      民      國    九十三      年    二      月  二十五      日
附錄本判決論罪之法律條文：
刑法第三百零五條：
以加害生命、身體、自由、名譽、財產之事恐嚇他人，致生危害於安全者，處二年以
下有期徒刑、拘役或三百元以下罰金。
刑法第三百二十條第一項：
意圖為自己或第三人不法之所有，而竊取他人之動產者，為竊盜罪，處五年以下有期
徒刑、拘役或五百元以下罰金。
